【裁判字號】    95,訴,314
【裁判日期】    950512
【裁判案由】    毒品危害防制條例
【裁判全文】
臺灣高雄地方法院刑事判決               95年度訴字第314號
公  訴  人  臺灣高雄地方法院檢察署檢察官
被      告  甲○○
                    6樓之1
                    （現另案於臺灣高雄第二監獄執行）
上列被告因違反毒品危害防制條例案件，經檢察官提起公訴（94
年度毒偵字第9614號），合議庭裁定由受命法官獨任進行簡式審
判程序審理，本院判決如下：
    主  文
甲○○施用第一級毒品，處有期徒刑陸月，如易科罰金，以參佰
元折算壹日，扣案之第一級毒品海洛因壹包（驗後淨重參點零壹
公克、空包裝袋重零點壹陸公克）沒收銷燬。
    事  實
一、甲○○前於民國93年間因施用毒品案件，經本院裁定送觀察
    勒戒後，認無繼續施用之傾向，於93年5 月24日執行完畢釋
    放；又於94年間因施用毒品案件，經本院於94年5 月27日以
    94年訴字第61號判處有期徒刑8 月，於94年8 月29日確定（
    現正執行中，未構成累犯），詎甲○○仍不知改過，明知海
    洛因係業經公告，列為毒品危害防制條例第2 條第2 項第1
    款之第一級毒品，不得非法持有、施用，仍於前揭觀察勒戒
    執行完畢釋放後5 年內，基於施用第一級毒品海洛因之犯意
    ，於94年10月30日5 時35分許（即採尿之時）回溯26小時內
    之某時，在位於高雄市○○路1789號「四季汽車旅館」209
    室內，以針筒注射之方式，施用第一級毒品海洛因1 次，嗣
    於94年10月30日1 時30分許，因警察自四季汽車旅館傳送之
    甲○○資料清查係通緝犯，乃前往臨檢逮捕，並當場扣得第
    一級毒品海洛因1 包（驗後淨重3.01公克，空包裝袋重0.16
    公克），經甲○○同意採集尿液送驗後，因而發現上情。
二、案經高雄市政府警察局鼓山分局移送台灣高雄地方法院檢察
    署檢察官偵查起訴。
    理  由
一、本件被告所犯為死刑、無期徒刑或最輕本刑為3 年以上有期
    徒刑以外之罪，其於準備程序中就被訴事實為有罪之陳述，
    經法官告知簡式審判程序之旨，並聽取公訴人之意見後，依
    刑事訴訟法第273 條之1 第1 項規定，合議庭裁定由受命法
    官獨任進行簡式審判程序，合先敘明。
二、上開犯罪事實，業據被告於本院審理中坦承不諱，且查：
  (一)被告到案後同意為警採集之尿液（編號為E255），經送請高
    雄市立凱旋醫院檢驗結果，係呈第一級毒品海洛因代謝後嗎
    啡陽性反應，有該院94年11月7 日濫用藥物尿液檢驗成績書
    、高雄市政府警察局鼓山分局查獲毒品案件嫌疑人尿液編號
    暨姓名對照表各1 份在卷可稽。
  (二)而「施用海洛因後，其於尿液中排出之最長時限，受施用劑
    量、施用方式、個人體質及其代謝情況等因素影響，因個案
    而易，施用海洛因一般可檢出之最長時間為海洛因服用後2
    至4 天」等情，有行政院衛生署管制藥品管理局91年8 月2
    日管檢字第108443號函可查，故自前揭尿液檢驗報告，可知
    被告確曾於採尿前之代謝時間內，施用毒品海洛因。
  (三)此外，自被告上開投宿地點查獲疑似第一級毒品海洛因1 包
    （驗後淨重3.01公克，空包裝袋重0.16公克），經送法務部
    調查局檢驗後，乃呈第一級毒品陽性反應無訛，有法務部調
    查局鑑定通知書1 紙在卷可稽，是被告之自白乃與事實相符
    ，堪信為真實。
  (四)另被告前因施用毒品案件，經本院裁定送觀察、勒戒後，認
    無繼續施用毒品之傾向，而於93年5 月24日執行完畢釋放，
    亦有臺灣高等法院被告前案紀錄表、被告刑案資料查註紀錄
    表各1 份在卷可稽，其於觀察勒戒執行完畢釋放後5 年內再
    施用第一級毒品海洛因，依93年1 月9 日修正施行之毒品危
    害防制條例規定，應予以論罪科刑。
三、按海洛因係毒品危害防制條例第2 條第2 項第1 款所稱之第
    一級毒品，是被告於前開時地，施用海洛因之行為，係犯該
    條例第10條第1 項之施用第一級毒品罪。被告持有第一級毒
    品海洛因，嗣進而施用之，持有之低度行為應為施用之高度
    行為所吸收，不另論罪。爰審酌被告前已有施用毒品之不良
    素行，歷經觀察勒戒後猶施用之，顯見其戒毒意志不堅，本
    不宜寬貸，惟念其施用毒品乃自戕一己之身體健康，對社會
    造成之危害尚非直接鉅大，且犯後終知能坦承犯行，態度良
    好等一切情狀，量處如主文所示之刑，及諭知易科罰金之折
    算標準，以期自新。扣案之第一級毒品海洛因1 包（驗後淨
    重3.01公克，空包裝袋重0.16公克），被告於警詢中雖陳稱
    係另名在場友人黃凱南所有，而否認為其所有，然該毒品確
    自被告上開投宿地點查獲，且被告確有施用海洛因犯行，客
    觀上應亦係供被告施用海洛因所用之物，而應依毒品危害防
    制條例第18條第1 項前段沒收銷燬；空包裝袋上因殘留有些
    微毒品，客觀上無法析離，亦應視同毒品，併依上開規定宣
    告沒收銷燬。
據上論斷，應依刑事訴訟法第273 條之1 第1 項、第299 條第1
項前段，毒品危害防制條例第10條第1 項、第18條第1 項前段，
刑法第11條、第41條第1 項前段，罰金罰鍰提高標準條例第2 條
，判決如主文。
本案經檢察官乙○○到庭執行職務。
中     華     民     國    95   年    5    月    12   日
                    刑事第七庭  法  官  蔡川富
右正本證明與原本無異。
如不服本判決，應於判決送達後10日內，向本院提出上訴狀。
中     華     民     國    95   年    5    月    12   日
附錄本案論罪科刑法條全文        書記官  林淑蓮
毒品危害防制條例第10條
施用第1級毒品者，處6月以上5年以下有期徒刑。
施用第2級毒品者，處3年以下有期徒刑。


司法院資訊處製作；財團法人民間司法改革基金會備份。
